Plaatsingslijst van kaarten en tekeningen behorend bij het archief van Van Gend & Loos, 1881-1958
Nationaal Archief, Den Haag
Van Gend & Loos - Kaarten en Tekeningen
Van Gend & Loos / Kaarten
oudste stuk - jongste stuk: 1881-1958
VGL
63 inventarisnummer(s);
Kaarten, foto's en (bouw)tekeningen.
Nationaal Archief, Den Haag
Van Gend & Loos
Dit archief bevat een collectie kaarten en bouwtekeningen afkomstig van de firma van Gend & Loos. Het zijn stukken aangaande de bedrijfsvoering van de firma, zoals kaarten van de routes van de vrachtautodiensten in Nederland, de indeling van de groepswagendienst, de NS dienstregeling, of kaarten van de binnenscheepvaartwegen in West-Europa. De bouw- en constructietekeningen betreffen voornamelijk objecten als loodsen, kantoren, garages, stations en bedrijfswoningen.
Archiefvorming
Geschiedenis van het archiefbeheer
De verwerving van het archief
Het archief is voor langere tijd in beheer, niet in eigendom verkregen.
Aanwijzingen voor de gebruiker
Openbaarheidsbeperkingen
Volledig openbaar.
Materiële beperkingen
Het archief kent geen beperkingen voor het raadplegen van stukken als gevolg van slechte materiële staat.
Aanvraaginstructie
Openbare archiefstukken kunnen online worden aangevraagd en gereserveerd. U kunt dit ook via de terminals in de studiezaal van het Nationaal Archief doen. Om te kunnen reserveren dient u de volgende stappen te volgen:
Creëer een account of log in.
Selecteer in de archiefinventaris een archiefstuk.
Klik op ‘Reserveer’ en kies een tijdstip van inzage.
Verwant materiaal
Beschikbaarheid van kopieën
Inventarisnummers van dit archief zijn niet in kopievorm beschikbaar
Bijlagen
Concordans
1 25
2 40
3 58
4 61
5 28
6 54
7 3
8 1
9 2
10 4
11 35
12 37
13 38
14 34
15 48
16 56
17 50
21 5
22 6
23 7
24 8
25 9
26 10
27 11
28 12
29 13
30 14
31 15
33 17
34 18
35 19
36 21
37 22
38 23
39 24
40 26
41 27
42 29
43 30
44 31
45 32
47 39
48 36
49 41
50 42
51 43
52 44
53 45
54 46
55 47
56 20
57 49
58 51
59 52
60 53
61 55
63 59
64 60
65 63
66 62
19, 32 16
46, 20 33
62, 18 57
Beschrijving van de series en archiefbestanddelen
- Kaarten., A.
  - West-Europa. Kaart der binnenscheepvaartwegen van Belgie, Nederland, W-Duitsland, Zwitserland en NO-Frankrijk, uitgegeven bij W. Seghers, ca. 1950.; 1; 8; 1 blad
    kaart
  - Nederland. Kaart van de indeling van de groepswagendienst in Nederland voor stukgoederen, 1939; 2; 9; 1 blad afdruk
  - Nederland. Kaarten van de routes van de vrachtautodiensten in Nederland, 1939-1956; 3; 7; 10 bladen afdrukken
  - Nederland. Kaart van Nederland met de beurtvaarttrajecten van de 2de kring, uitgegeven door Van Wessem, 1942; 4; 10; 1 blad
  - Noordoost-Nederland. Kaarten van de dienstregelingen van de N.S. en de streektramwegen in Friesland, Drenthe en Gelderland, 1939; 5; 21; 1 omslag
  - Zuidwest-Nederland. Kaart van de spoorweglijnen van de N.S. en de regionale autobus-en bootlijnen en tramwegen met aanduiding van de overlaadstations, 1934-1938; 6; 22; afdrukken 2 bladen
- Bouwtekeningen., B.
  - Amsterdam. Bouwtekeningen: plattegrond en doorsneden van een winkel met woningen van de expeditie-garage aan de Mauritskade, door M.d.W, 1930; 7; 23; afdrukken 4 bladen; schaal 1:100
  - Amsterdam. Bouwtekeningen: plattegronden en doorsneden van een verbouwingsplan van een goederenloods met kantoor en de nieuwbouw van een autostalling aan de Cruquiuskade, door J.B.W. en NS-dienst Weg en Werken, 1947-1948; 8; 24; 6 bladen; schalen 1:100/1000
  - Amsterdam. Constructietekeningen: van de verbouwing van garagedeuren aan de Mauritskade / Van Mussenbroekstraat, door P.F.F, 1953; 9; 25; 4 bladen; schalen 1:1/1000
  - Amersfoort. Constructietekeningen: van een loods voor acyteleencylinders aan de Langstraat te Amerstfoort, behorend bij een aanvraag voor een hinderwetvergunning, door H.J.W., 1954; 10; 26; afdruk 1 blad; schalen 1:1/1.250
  - Apeldoorn. Bouwtekeningen van een plan voor een garage op het spoorwegemplacement aan de Parallelweg te Apeldoorn, door ontwerpbureau Van Wijnen, 1947-194; 11; 27; afdrukken 2 bladen; schalen 1:20/500
    Ingezonden aan de Prov. Dir. van Wederopbouw en Volkshuisvesting.
  - Arnhem. Bouwtekeningen van de (weder)opbouw van een garage aan de Bakkerstraat 63-64 te Arnhem, door J.v.d. Krift, 1945; 12; 28; blauwdrukken 3 bladen
  - Bolsward. Bouwtekening met doorsneden en gevelaanzichten van het station te Bolsward van de Nederlandsche Tramweg Maatschappij, in de lijn Bolsward-Harlingen, (ca. 1900-1930).; 13; 29; afdruk 1 blad; schaal 1:100
  - Breda. Bouwtekeningen van de restauratie en verbouwing van het expeditie-kantoor aan de Veemarkt 24 te Breda, door architect Fr. Mol., 1936-1947; 14; 30; afdrukken 3 bladen; schaal 1:100
  - Breda. Bouwtekeningen van de verbouwing van het kantoor aan de Vlaszak 16a te Breda,door ing. A. Weeda, 1956; 15; 31; afdrukken 3 bladen; schalen 1:50/1250
  - Bussum. Bouwtekeningen van de verbouwing van een winkelhuis en expeditie-kantoor aan de Nassaustr. 22, door N.W.(Heeting)., 1925-1948; 16; 19 32; minuten en afdrukken 9 bladen; schalen 1:20/200
    Met een goedgekeurde blauwdruk van B& W van de gemeente Bussum uit 1925. Werknr. 670.
  - Dordrecht. Bouwtekeningen met uittreksel van het kadastrale plan van de verbouwing van een garage aan de Vischstr. 11a te Dordrecht, door J.H., 1942; 17; 33; afdrukken 4 bladen; schaal 1:100/2500
    Code 3900-3910.
  - Deventer. Plattegrond van een terrein verhuurd voor de bouw van een garage bij het spoorwegemplacement, door H.T.R., 1949; 18; 34; afdruk 1 blad; schaal 1:100
  - Deventer. Bouwtekening van een verbouwingsplan van een pand aan de Brink 4, door H.J.W., 1947; 19; 35; afdruk 1 blad; schaal 1:100/2500
  - Eindhoven. Bestektekening van een goederen- en douaneloods van de M.t.E.v.SS., (ca. 1900-1930); 20; 56; afdruk 1 blad; schaal 1:100
  - Emmen. Bouwtekeningen van de verbouwing van een goederenloods van het stationsgebouw te Emmen, door J.V.L. en H.M.S., 1948-1949; 21; 36; afdrukken 2 bladen; schalen 1:100/1000
    Dossier E 20/16
  - Enschede. Bouwtekening van de voorgevel van het expeditie-kantoor, 1941; 22; 37; afdruk 1 blad
  - Eijsden. Bestektekening van een overlaadloods en lokaalgoederenstation te Eijsden, voor de M.t.E.v.SS, 1901; 23; 38; afdruk blad; schaal 1:100
  - Goes. Bouwtekeningen van een autogarage nabij het spoorwegemplacement, door ontwerpbureau Van Wijnen, 1947; 24; 39; afdruk 1 blad; schaal 1:100/1000
  - Gorkum. Plattegronden van een garage aan het stationsplein, 1946; 25; 1; afdrukken 4 bladen; schaal 1:50/100
  - Gorredijk. Bestektekeningen en plattegrond van een stationsgebouw met chefswoning te Gorredijk, 1915; 26; 40; afdruk 3 bladen; schaal 1:100
  - Den Haag. Plattegrond van een verbouwingsplan van een loods van het station Hollands Spoor te Den Haag, (ca.1950); 27; 41; afdruk blad; schaal 1:100
  - Heerlen. Bouwtekening van een kantoorgebouw te Heerlen, 1939; 28; 5; 1 blad
  - Heiloo. Bestektekening van het hoofdgebouw van het station te Heiloo door H.M.S., 1931; 29; 42; afdruk blad; schaal 1:100,
  - Den Helder. Bouwtekening van de verbouwing van het pand aan de Spoorstraat 110., 1946; 30; 43; blauwdruk 1 blad; schaal 1:100
  - Helmond. Bouwtekening van een verbouwingsplan voor een autogarage, door ontwerpbureau Van Wijnen, 1948; 31; 44; afdruk 1 blad; schaal 1:100
  - 's-Hertogenbosch. Bouwtekeningen van een verbouwingsplan voor het expeditiekantoor aan de Scheidingsstraat, door K.G. Suijling, 1916; 32; 45; afdrukken 2 bladen
  - Hilversum. Bouwtekeningen van een woning met werkplaats aan de Liebergerweg, door H.J.W., 1954; 33; 46 20; 2 bladen
  - Kaatsheuvel. Bouwtekening van garages, schets., 1946; 34; 14; 1 blad
  - Kruiningen. Bouwtekening van een garage aan de Stationsweg 2, 35; 11; calque 1 blad; schaal 1:100
  - Leeuwarden. Bouwtekeningen van een verbouwingsplan van de achtergevel van het kantoor aan het Posthuma Plein, door J.B.v.d. Hoven, 1946; 36; 48; blauwdrukken 4 bladen; schaal 1:5/1000
  - Leeuwarden. Bouwtekeningen van een verbouwingplan van de achtergevel van het kantoor aan het Raadhuisplein., 1946; 37; 12; calques bladen; schaal 1: 100
  - Leeuwarden. Bouwtekening van een garage aan de Arendstuin, 38; 13; calque 1 blad; schaal 1:1250
  - Leiden. Bouwtekening van een goederen- en douaneloods van het station S.S. te Leiden, door de NS-dienst Weg en Werken, (ca. 1950); 39; 47; afdruk 1 blad; schaal 1: 100/200
  - Maastricht. Bouwtekening van een goederenloods aan de Boschpoort voor de uitbreiding van de bureaux van ambtenaren, 40; 2; afdruk 1 blad; schaal 1:100
  - Maastricht. Bouwtekening van een gevelpui van het kantoor aan de Markt, 41; 49; 1 blad; schaal 1:20
    Behoort bij het besluit van B&W dd.8-8-1934 Nr. 96
  - Maastricht. Bouwtekening van een verbouwingsplan voor een autogarage op de hoek van de Statensingel en Cabergerwe, door Van Wijnen, 1948; 42; 50; afdruk 1 blad; schaal 1:100/1000
  - Meppel. Bouwtekening van een expeditie-kantoor aan de Grote Kerkstraat 7, (ca. 1900-1930).; 43; 51; 1 blad; schaal 1:100
    Historisch Archief Van Gend & Loos Utrecht, nr.655.
  - Nijmegen. Bestektekening van een goederen- en douaneloods op het spoorwegemplacement, door G.J.W. NS-dienst Weg en Werken, 1948; 44; 52; afdruk 1 blad; schaal 1:100/1000,
  - Oldenzaal. Bouwtekening van een locaalgoederenloods op het spoorwegemplacement te Oldenzaal, door dienst Weg en Werken, (ca. 1900-1930); 45; 53; afdruk 1 blad; schaal 1:100/1000
  - Roermond. Schetstekeningen van 3 verbouwingsplannen van een pand aan de Christoffelstraat 8 tot een woning, door architect E.H. Bremmers, 1946; 46; 54; afdrukken 3 bladen; schaal 1:100
  - Schiedam. Revisietekening van de uitbreiding van het spoorwegemplacement met een goederenloods, door L.W.H. NS-dienst Weg en Werken, (1917)1919; 47; 55; afdruk 1 blad
    Hist. Archief nr. 655.
  - Schiedam. Bouwtekening van een pand aan de Emmastraat, 48; 15; 1 blad; schaal 1:100
  - Tiel. Bouwtekeningen van verbouwingsplan voor een woning aan de Korenmarkt 4-6, door J.P. arch. T.G. Sluijkhuis, 1951; 49; 57; afdrukken 2 bladen; schaal 1:100
  - Utrecht. Detailtekening van de uitbreiding van de reparatiewerkplaats en Kopergieterij, 1881; 50; 17; afdruk 1 blad; schaal 1:50
    Goedgekeurd door Min. van Waterstaat, Handel en Nijverheid, dd. 12-12-1881.
  - Utrecht. Bestektekening van een douaneloods nabij de Kruisdwarsstraat,door M.T.E.v.S.S., (ca.1900-1930); 51; 58; afdruk 1 blad; schaal 1:100
  - Utrecht. Schetstekeningen van een plan voor een spoorwegmuseum bij de tunnel aan de Kanaalstraat, door de NS-dienst Weg en Werken., 1941; 52; 59; afdrukkken 1 blad; schaal 1:100/1000
  - Utrecht. Schetstekeningen van een ontwerp voor de bouw van een hoofdkantoor met A.T.O. -garage aan de Moreelse laan, door Fikkert, 1948-1949; 53; 60; afdrukken 4 bladen; schaal 1:200/500
  - Utrecht. Bouwtekening van een verbouwingsplan van de gevel van een loods te Utrecht, 1958; 54; 6; calques 2 bladen; schaal 1:100
  - Venlo. Bestektekening van de uitbreiding van een douaneloods,door architect T.G. Slijkhuis, 1952; 55; 61; afdruk 1 blad; schaal 1:20/100
  - Winschoten. Bouwtekening van een ontwerp van een garage N.V. A.T.O. Saland aan de Raamstraat, door H.J. Reurstag & Zn., 1946; 56; 16; afdruk blad; schaal 1: 100
  - Winschoten. Bouwtekening van een pand aan de Buiten-Venne-hoek Boschstr., (ca.1950); 57; 62 18; afdruk bladen; schaal 1:100
  - Zeist. Bestektekening van een loods voor motor- en aanhangwagens van de Tramweg Zeist-Amersfoort O.S.M., 1914; 58; 3; afdruk blad; schaal 1:100
    Behoort bij bestek N 2.
  - Zutphen. Bestektekening van de uitbreiding van een goederen-loods van M.T.E.SS., 59; 63; afdruk blad; schaal 1:100
  - Zwolle. Bestektekening van een goederen- en douane-loods aan de Deventerstraatweg, door NS-dienst Weg en Werken, 1948; 60; 64; afdruk blad; schaal 1:100/200
  - Tekening van een ontwerp voor een nieuwe loods van het type "Birmingham"., (ca 1950); 61; 4; afdruk blad
  - Foto van paard-en wagens van N.V. Van Gends & Loos., 62; 66
  - Uittreksels uit kadastrale plans en de openbare registers van het kadaster van onroerend goed van de N. V. Algemeene Transport Onderneming A.T.O. in de gemeenten:, 63; 65; 1 omslag; schalen 1:1.250/2.500
    1. Breda, 1942
    2. Dongen, 1942
    3. Heerlen, 1938-1942
    4. Leeuwarden, 1942
    5. Maastricht, 1942
    6. Ter Neuzen, 1942
    7. Oldenzaal, 1942
    8. Schiedam, 1942
    9. Veenendaal, 1942
    10. Velsen
    11. Venlo
    12. Vlaardingen.